【裁判字號】    99,交聲,312
【裁判日期】    990419
【裁判案由】    違反道路交通管理處罰條例聲明異議
【裁判全文】
臺灣臺北地方法院交通事件裁定         99年度交聲字第312號
原處分機關  交通部公路總局臺北區監理所
異  議  人
即受處分人  甲○○
上列異議人即受處分人因違反道路交通管理處罰條例案件，對於
交通部公路總局臺北區監理所中華民國九十九年二月十日所為之
處分（原處分案號：北監自裁字第裁四○─Ｚ00000000
號），聲明異議，本院裁定如下：
    主  文
異議駁回。
    理  由
一、按汽車駕駛人，未領有駕駛執照駕駛小型車者，處新臺幣（
    下同）六千元以上一萬二千元以下罰鍰，並當場禁止其駕駛
    ，道路交通管理處罰條例第二十一條第一項第一款定有明文
    。
二、本件異議人即受處分人（下稱受處分人）甲○○於民國九十
    八年十一月六日下午三時三十六分許，未領有駕駛執照駕駛
    車牌號碼Ｋ八─六一三三號自用一般小客車，行經國道五號
    北上二十九點七公里處，為執行勤務之內政部警政署國道公
    路警察局第九警察隊頭城分隊員警攔停後發現其未領有駕駛
    執照而駕車，以受處分人有違反道路交通管理處罰條例第二
    十一條第一項第一款之行為掣單舉發，開單日期欄誤載為「
    九十八年十月十六日」，嗣經以內政部警政署國道公路警察
    局國道第九隊違反道路交通管理事件通知單更正通知書更正
    為填寫日期為「九十八年十一月六日」，因該更正通知書於
    九十九年二月九日始送達受處分人知悉，受處分人即日向原
    處分機關提出申訴，經原處分機關函請內政部警政署國道公
    路警察局第九警察隊頭城分隊調查結果，仍認受處分人有上
    開違規行為，乃依前揭道路交通管理處罰條例第二十一條第
    一項第一款、違反道路交通管理事件統一裁罰基準及處理細
    則等規定，裁處受處分人罰鍰八千四百元。
三、聲明異議意旨略以：本人於國道五號頭城收費站被攔檢，開
    立罰單，但日期寫成十月十六日，後又寄更正書一份，日期
    又為錯誤的十一月十六日，更正書上日期又用立可白塗改，
    並未在更改日期上蓋章，此罰單一錯再錯，實難令人信服，
    請求撤銷原處分云云。
四、經查：
  (一)受處分人於前揭時、地，未領有我國監理機關掣發之駕駛執
    照，即駕駛前揭車牌號碼之自用一般小客車，行駛於國道五
    號高速公路，於北上二十九點七公里處為警攔停舉發等節，
    為受處分人所不爭執，並有內政部警政署國道公路警察局公
    警局交字第Ｚ00000000號舉發違反道路交通管理事
    件通知單一紙在卷可稽（本院卷第十一頁參照），洵堪認定
    。
  (二)受處分人雖辯稱：罰單之開單日期錯誤云云。然按「行政處
    分以書面為之者，應記載下列事項︰一、處分相對人之姓名
    、出生年月日、性別、身分證統一號碼、住居所或其他足資
    辨別之特徵」；「行政處分如有誤寫、誤算或其他類此之顯
    然錯誤者，處分機關得隨時或依申請更正之」；「前項更正
    ，附記於原處分書及其正本，如不能附記者，應製作更正書
    ，以書面通知相對人及已知之利害關係人」；「行政處分有
    下列各款情形之一者，無效︰一、不能由書面處分中得知處
    分機關者。二、應以證書方式作成而未給予證書者。三、內
    容對任何人均屬不能實現者。四、所要求或許可之行為構成
    犯罪者。五、內容違背公共秩序、善良風俗者。六、未經授
    權而違背法規有關專屬管轄之規定或缺乏事務權限者。七、
    其他具有重大明顯之瑕疵者」，行政程序法第九十六條第一
    項第一款、第一百零一條、第一百十一條分別定有明文。違
    反道路交通管理事件統一裁罰基準及處理細則第三十條第一
    項亦規定：「依前條規定辦理移送之機關，收受舉發單位送
    交違反道路交通管理事件後，應審查該事件填記內容是否符
    合規定、附件是否齊全；發現不符規定或附件欠缺者，應即
    協調補正後再行移送；其屬填記錯誤者，並應即日通知被通
    知人更正。」。觀諸本件舉發違反道路交通事件通知單，其
    上之駕駛人性別、地址、出生年月日、身分證統一編號、車
    牌號碼、違規時間、地點，均記載無誤，且經受處分人簽名
    其上收受，揆諸前揭規定，該行政處分業已具備法定要式而
    成立，雖舉發員警於填載舉發單時一時疏失而誤載填單日期
    ，然此行政處分之誤寫、誤算或顯然錯誤，瑕疵並非明顯重
    大，或有何依法應屬無效之情形，並不影響該行政處分之成
    立及法律效力，縱認有瑕疵，原舉發機關已於處分作成後，
    依行政程序法第一百零一條及違反道路交通管理事件統一裁
    罰基準及處理細則第三十條第一項規定更正舉發填單日期，
    並製作更正書以書面通知受處分人，有更正通知書在卷可查
    （本院卷第七頁參照），是本件舉發通知單既經行政機關依
    法更正、補正並通知受處分人，本件舉發及裁罰程序自屬合
    法無誤，受處分人所辯無足可採。
五、綜上所述，本件受處分人確有未領有駕駛執照駕駛小型車之
    違規行為，舉發機關依法舉發、原處分機關依道路交通管理
    處罰條例第二十一條第一項第一款及違反道路交通管理事件
    統一裁罰基準及處理細則等規定，裁處罰鍰八千四百元，均
    屬有據。本件受處分人之異議，為無理由，應予駁回。
據上論斷，應依道路交通案件處理辦法第十九條，裁定如主文。
中    華    民    國    99    年    4     月    19    日
                  交通法庭    法  官  徐淑芬
以上正本證明與原本無異。
如不服本裁定，應於送達後五日內，向本院提出抗告狀。
                              書記官  劉郅享
中    華    民    國    99    年    4     月    19    日

司法院資訊處製作；財團法人民間司法改革基金會備份。
